【裁判字號】    97,交聲,477
【裁判日期】    980122
【裁判案由】    違反道路交通管理處罰條例聲明異議
【裁判全文】
臺灣新竹地方法院交通事件裁定         97年度交聲字第477號
移送機關    交通部公路總局新竹區監理所新竹市監理站
異  議  人  甲○○
上列異議人即受處分人因違反道路交通管理處罰條例案件，對於
交通部公路總局新竹區監理所新竹市監理站民國97年10月3 日竹
監新三字第裁51-E00000000號違反道路交通管理事件裁決處分聲
明異議，本院裁定如下：
    主  文
異議駁回。
    理  由
一、按受處分人，不服主管機關所為之處分，得於接到裁決書之
    翌日起20日內，向管轄地方法院聲明異議；又交通法庭認為
    聲明異議無理由者，應以裁定駁回之，道路交通管理處罰條
    例第87條第1 項、道路交通案件處理辦法第19條分別定有明
    文。
二、次按，行車管制號誌之圓形紅燈，係車輛面對圓形紅燈表示
    禁止通行，不得超越停止線或進入路口，此為道路交通標誌
    標線號誌設置規則第206 條第5 款定有明文。又汽車駕駛人
    ，行經有燈光號誌管制之交岔路口闖紅燈者，處新臺幣1,80
    0 以上5,400 元以下罰鍰；汽車駕駛人有同條例第53條情形
    者，除依原條款處罰鍰外，並予記違規點數3 點，此分別為
    道路交通管理處罰條例第53條第1 項及第63條第1 項第3 款
    定有明文。
三、本件原處分機關交通部公路總局新竹區監理所新竹市監理站
    ，以異議人即受處分人甲○○騎乘車牌號碼MGE －657 號重
    型機車，於民國97年8 月20日15時35分許，行經新竹市○○
    路○○路口時，因行經有燈光號誌管制之交岔路口闖紅燈，
    經新竹市警察局第二分局東門派出所（下稱東門派出所）員
    警鍾國強當場攔停舉發，並填製竹市警交字第E00000000 號
    舉發違反道路交通管理事件通知單（下稱舉發單）。嗣異議
    人於上開舉發單所載應到案日期（97年9 月4 日）前提出陳
    述，經原處分機關函請原舉發單位調查結果，仍認其有前揭
    違規行為，乃由原處分機關依道路交通管理處罰條例第53條
    第1 項規定，於97年10月3 日裁處異議人罰鍰新台幣（下同
    ）2,700 元，並記違規點數3 點。
四、聲明異議意旨略以：異議人於97年8 月20日騎乘MGE －657
    號重型機車由省道竹北往新竹方向行進，行經中華路新竹女
    中大門前，該中華路段設置有兩線道，因尖峰用路頻繁，當
    時用路呈三線道，異議人夾縫中求生為迴避大型車，只能由
    外側挺進至內側，然行進中可能前方有紅燈，路段用車皆停
    ，異議人位置已過靠近新竹女中方向第一根紅綠燈柱而異議
    人未查，同時見前方離紅綠燈柱尚屬有距，主觀上亦認其為
    用路上之標準設置且不違法，時行車道約呈擁擠三線，遂生
    前進之念頭，行進當中有見到員警，但未做任何表示，於是
    前進至紅綠燈柱下，但並未超過紅綠燈，為被員警攔下，回
    頭猛見已經過靠近新竹女中方向第一根紅綠燈柱，本件異議
    人並無違規之意圖，且異議人認為該路段紅綠燈設置方式有
    瑕疵，然此一設置瑕疵不能由異議人承受，爰聲請撤銷原處
    分等語。
五、經查：
（一）本件異議人即受處分人甲○○騎乘號碼MGE －657 號重型
      機車，於97年8 月20日15時34分許，行經中華路東大路口
      時，有駕車行經有燈光號誌管制之交岔路口闖紅燈之行為
      ，經新竹市警察局第二分局東門派出所警員鍾國強逕行舉
      發等情，有新竹市警察局竹市警交字第E00000000 號舉發
      單影本、交通部公路總局新竹區監理所竹監新三字第裁51
      —E00000000 號違反道路交通管理事件裁決書1 份在卷足
      按，且為異議人於聲明異議狀所自承，是異議人於上開時
      地，有駕車行經有燈光號誌管制之交岔路口闖紅燈之行為
      ，堪以認定。
（二）異議人雖不否認有行經有燈光號誌管制之交岔路口闖紅燈
      之行為，然辯稱該路段交通複雜，且該處所設置號誌有瑕
      疵云云，按標誌、標線、號誌之設置、養護及號誌之運轉
      ，由主管機關依其管轄辦理之；本規則所稱主管機關，指
      公路主管機關、市區道路主管機關及警察機關；道路與交
      通狀況有變更時，應增設必要之標誌、標線、號誌，並將
      不必要之標誌、標線、號誌同時清除，此為道路交通標誌
      標線號誌設置規則第4 至6 條所明文規定。是異議人如認
      依據上開處所之道路與交通狀況，而有增設標誌、標線、
      號誌之必要或應將不必要之標誌、標線、號誌清除時，自
      得依行政程序法等相關規定，向主管機關陳情反應，然於
      主管機關為相應之處置前，汽車駕駛人仍應遵既有之標誌
      、標線、號誌而為行駛，乃為當然，異議人所辯，尚非可
      採。
六、綜上所述，本件異議人既有前揭之違規事實，原處分機關依
    道路交通管理處罰條例第53條第1 項及違反道路交通管理事
    件統一裁罰基準表規定，處罰異議人罰鍰2700元並依同條例
    第63條第1 項第3 款規定記違規點數3 點，於法並無不合。
    本件異議為無理由，應予駁回。
中    華    民    國    98    年    1     月    22    日
                  交通法庭  法  官  李毓華
以上正本證明與原本無異。
如不服本裁定，應於裁定送達後5日內向本院提出抗告狀。
中    華    民    國    98    年    1     月    22    日
                            書記官  陳美利


司法院資訊處製作；財團法人民間司法改革基金會備份。
